臺灣高等法院臺南分院刑事判決　　　九十三年度上易字第一五九號　Ｇ
　　　上　訴　人
　　　即　被　告　丁　○　○
　　　共　　　同
　　　選任辯護人　許　清　連　律師
右上訴人因竊盜案件，不服臺灣嘉義地方法院九十二年度易字第四○四號中華民國九
十三年三月十二日第一審判決（起訴案號：臺灣嘉義地方法院檢察署九十二年度偵字
第三一一四號），提起上訴，本院判決如左：
      主      文
上訴駁回。
      事      實
一、丁○○、丙○○二人原係位於嘉義市○○路○段四九七號「嘉峰加油站」任職加
    油員之同事。詎丁○○因不滿上開加油站核算薪資之方式，竟基於意圖為自己不
    法所有之概括犯意，先於民國九十二年四月七日凌晨零時三十六分許，利用其尚
    任職於該加油站之機會，進入無人居住之該加油站二樓辦公室內，並手持置放於
    該加油站內客觀上可資為兇器之螺絲起子一支，破壞該辦公室內之保險箱（毀損
    部分未據告訴）後，竊取其內之新臺幣（下同）一萬一千元，得手後供己花用，
    上開螺絲起子一支則未帶走，嗣該加油站員工自監視錄影機發覺始查悉上情。丁○○復承上之概括犯意，於離職後即九十二年四月二十八日凌晨零時三十分許，
    夥同同為該加油站之離職員工丙○○，共同基於意圖為自己不法所有之犯意聯絡
    ，至上開加油站欲竊取其內之財物，後二人因無法順利進入該加油站，遂於同日
    凌晨一時許，丁○○、丙○○乃利用鄭翰懌及黃仲毅正在執行加油勤務之機會（
    鄭翰懌、黃仲毅二人所涉幫助竊盜之犯行，均業經臺灣嘉義地方法院檢察署檢察
    官於九十二年十月十二日以九十二年度偵字第三一一四號緩起訴處分確定），示
    意鄭翰懌、黃仲毅二人幫忙，以方便其等進入上開加油站，而於丁○○、丙○○
    二人在鄭翰懌、黃仲毅之幫助，共同自原本即未關上電動玻璃門之洗車場旁贈品
    屋出入口進入上開加油站二樓之辦公室後，即由丁○○手持置放於該加油站贈品
    屋一樓倉庫內客觀上可資為兇器之螺絲起子、鐵鎚各一支，丙○○則持其攜帶所
    有客觀上可資為兇器之鐵鎚及鐵撬各一支，共同破壞該辦公室內之小保險箱三個
    、大保險箱一個（毀損部分未據告訴）後，竊取其內之八十八萬二千六百九十二
    元（起訴書誤載為九十五萬四千元）、該辦公室內之電腦主機、錄影機監視器各
    一台、加油刷卡簽帳單七疊及一千三百五十元之油票，以及上開加油站所有之螺
    絲起子、鐵鎚各一支等物，得手後據為己有，並於同日上午近六時許始離開上開
    加油站，再將上開竊得之贓物分別載至丙○○位於高雄市○○街○○街三六巷六
    弄六號之住處，以及丙○○不知情之友人張恩碩位於高雄市○○區○○路二四二
    之四號住處藏匿，而於同日上午六時四十分許，該加油站之員工乙○○、甲○○
    陸續上班後，發現上情報警處理始偵悉全情。嗣於九十二年四月二十八日晚上十
    一時四十分許，為警在高雄市○○路火車站前查獲丁○○，並在其所攜帶之手提
    包內扣得竊得之贓款二十萬元；又於同年月二十九日凌晨零時許，在高雄市○○○路（起訴書誤載為河北街）八十二號之「香榭賓館」前查獲丙○○，並在其皮
    包內扣得竊得之贓款二萬元；再於同日凌晨零時五十五分許，在丙○○之上開住
    處，扣得竊得之贓款五十一萬三千六百元（起訴書誤載為五十三萬三千六百元）
    、電腦主機及錄影機監視器各一台，以及丁○○持以竊盜所用上開加油站所有之
    螺絲起子、鐵鎚各一支、丙○○所有持以竊盜之鐵鎚及鐵撬各一支；又於同日凌
    晨一時二十分許，在丙○○不知情之友人張恩碩之上開住處，起出竊得之贓款二
    萬一千六百四十四元（起訴書誤載為二萬一千五百元）之硬幣、加油刷卡簽帳單
    七疊及一千三百五十元之油票，其餘贓款則由丁○○、丙○○花用迨盡。
二、案經嘉義市警察局第二分局報請臺灣嘉義地方法院檢察署檢察官偵查起訴。
      理      由
一、訊據上訴人即被告丁○○對於右揭事實坦承不諱，上訴人即被告丙○○於本院審
    理時未到庭，其於原審審理時對於右揭事實亦供認不諱，核與鄭翰懌、黃仲毅於
    警訊、偵查中及原審調查時供述之情節相符（見警卷第一六頁至第三三頁、偵查
    卷第三一頁、第三二頁、第四三至四五頁、原審卷第九一頁至第九八頁），並經
    證人即前開加油站之員工乙○○、甲○○、陳瑋琪於警訊、偵查中證述屬實（見
    警卷第三八頁至第四二頁、偵查卷第三六頁、第五○頁、第五一頁），且有被告
    二人為警查獲時所拍攝之照片五張、被害報告單二份、贓物領據一份，以及被告
    丁○○於九十二年四月七日行竊時經前開加油站錄影機所翻拍之照片六張、證人
    乙○○所提出之失竊金額彙算表一份附卷（見警卷第五七頁至第六○頁、偵查卷
    第三七頁、第三八頁、第五二頁）與扣案之鐵撬一支、鐵鎚二支及螺絲起子一支
    可資佐證，堪認被告二人上開之自白與事實相符，足以採信，事證明確，被告二
    人之竊盜犯行均堪認定。至被告二人於九十二年四月二十八日之竊盜犯行所竊得
    之財物究若干？證人即前開加油站員工乙○○於警訊時雖證稱：失竊金額達九十
    五萬四千元，並有被害報告單一份為據（見警卷第五九頁），惟其於偵查中已就
    失竊金額詳列明細為八十八萬二千六百九十二元（見偵查卷第五二頁），再參以
    被告丙○○於原審審理時供稱：「：：：當時我們匆匆忙忙走，起訴書上載多的
    金額有無掉在路上我們也不知道。」等語（見原審卷第六九頁），是以證人乙○○於偵查中臚列之失竊明細較為可採。又上開明細載明業已將追回之贓款更正為
    七十五萬五千二百四十四元，較原本認定之七十五萬五千一百元，增加一百四十
    四元，是以前開時、地在被告丙○○不知情之友人張恩碩位於高雄市○○區○○
    路二四二之四號住處，起出竊得之贓款應係二萬一千六百四十四元之硬幣，較與
    事實相符。上開失竊明細係證人乙○○於偵查中即已提出（見偵查卷第五二頁）
    ，公訴人漏未審酌，仍引用警卷內尚未更正之資料，容有未洽。又被告丁○○於
    本院審理時雖供稱：「（對於扣案之鐵撬一支、鐵鎚二支、起子一支是何人所有
    ？（提示並告以要旨））鐵鎚一支是加油站的，其他都是丙○○的。」（見本院
    卷九十三年五月二十日審判筆錄），惟被告丙○○於原審審理時供稱：「（扣案
    物的鐵撬、鐵鎚各一支是否你帶去的？）是的，是我從家裡拿去的。其他的鐵鎚
    及螺絲起子各一支才是從加油站拿的」等語（見原審卷第一一三頁），被告二人
    所供不一致，參諸前述，應以被告丙○○所供為可採。
二、按刑法第三百二十一條第一項第三款所謂之「兇器」，其種類並無限制，凡客觀
    上足以對人之生命、身體、安全構成威脅，具有危險性之兇器均屬之，且祇須於
    犯罪時攜帶此種具有危險性之兇器為已足，並不以攜帶之初即有行兇之意圖為必
    要（最高法院七十九年度臺上字第五二五三號判例參照）。查被告丁○○九十二
    年四月七日所持以竊盜所用之螺絲起子一支，以及同年四月二十八日所持以竊盜
    所用之螺絲起子、鐵鎚各一支，雖均係被告丁○○於前開加油站所拿取，並非被
    告丁○○所攜往，然被告丁○○既於行竊之際攜之為工具，且該螺絲起子、鐵鎚
    等物均係金屬製品，質硬型尖，與被告丙○○九十二年四月二十八日所持以竊盜
    所用之鐵鎚及鐵撬各一支，均係客觀上足以殺傷人之生命、身體安全之器械，顯
    均為具有危險性之兇器（參閱最高法院七十八年度臺上字第四四二二號判決）。
    故核被告丁○○、丙○○二人所為，均係犯刑法第三百二十一條第一項第三款之
    攜帶兇器竊盜罪。公訴意旨認被告丁○○九十二年四月七日之竊盜犯行係犯刑法
    第三百二十條第一項之竊盜罪，漏予斟酌被告有攜帶兇器之情形，尚有未洽，惟
    起訴之事實相同，起訴法條應予變更。被告丁○○、丙○○二人就上開九十二年
    四月二十八日之加重竊盜犯行，有犯意聯絡及行為分擔，皆為共同正犯。被告丁○○前開二次竊盜犯行，時間緊接，犯罪構成要件相同，顯係基於概括犯意反覆
    為之，為連續犯，應依刑法第五十六條之規定，論以連續攜帶兇器竊盜一罪，並
    加重其刑。
三、原審以被告丁○○、丙○○事證明確，適用刑法第二十八條、第五十六條、第三
    百二十一條第一項第三款、第三十八條第一項第二款之規定，並審酌被告丁○○
    、丙○○二人均年輕力壯，四肢健全、正值壯年，有完全之謀生能力，竟不思進
    取，及其目的、竊盜之手段、所竊得財物之價值、迄尚未與前開加油站達成和解
    ，並賠償損害，犯罪後之態度等一切情狀，判處被告丁○○有期徒刑九月，判處
    被告丙○○有期徒刑七月，並認扣案之鐵鎚及鐵撬各一支，係被告丙○○、丁○○九十二年四月二十八日持以竊盜所用之物，且為被告丙○○所有，業據被告丙○○供述明確在卷（見原審卷第一一三頁），是上開鐵鎚及鐵撬各一支顯係被告
    丙○○所有且供被告二人犯罪所用之物，依共犯連帶沒收原則，爰依刑法第三十
    八條第一項第二款之規定宣告沒收。至被告丁○○九十二年四月七日所持以竊盜
    所用之螺絲起子一支，及同年四月二十八日所持以竊盜所用之螺絲起子、鐵鎚各
    一支，雖分別係供被告丁○○、丙○○竊盜所用之物，然並非被告丁○○、丙○○所有，而係被告丁○○於前開加油站所拿取，業如前述，復非違禁物，爰均不
    另為沒收之諭知，認事用法並無違誤，量刑及沒收之宣告亦妥適。被告丁○○上
    訴指摘原判決判太重，被告丙○○上訴未具理由，均為無理由，應予駁回。
四、被告丙○○經合法傳喚，無正當理由不到庭，爰不待其陳述逕行判決。
據上論結，應依刑事訴訟法第三百六十八條、第三百七十一條，判決如主文。
本案經檢察官吳萃芳到庭執行職務。
中    華    民    國      九十三      年      五      月      三十一    日
                                  臺灣高等法院臺南分院刑事第三庭
                                      審判長法官  陳    清    溪
                                            法官  宋    明    蒼
                                            法官  宋    明    中
右正本證明與原本無異。
不得上訴。
                                      法院書記官  尤    乃    玉
中    華    民    國      九十三      年      六      月      一        日
附錄本判決論罪科刑法條：
刑法第三百二十一條：
犯竊盜罪而有左列情形之一者，處六月以上五年以下有期徒刑：
一、於夜間侵入住宅或有人居住之建築物、船艦或隱匿其內而犯之者。
二、毀越門扇、牆垣或其他安全設備而犯之者。
三、攜帶兇器而犯之者。
四、結夥三人以上而犯之者。
五、乘火災、水災或其他災害之際而犯之者。
六、在車站或埠頭而犯之者。
前項之未遂犯罰之。
